臺灣臺北地方法院交通事件裁定　　　　　　　　　　九十三年度交聲字第七六一號
　異議人即
　受處分人　甲○
右列異議人即受處分人因違反道路交通管理處罰條例案件，對於臺北市交通事件裁決
所中華民國九十三年六月十八日所為之處分（原處分案號：北市裁三字第裁２２─Ａ
３Ｑ４１０７５８號），聲明異議，本院裁定如左：
    主  文
異議駁回。
    理  由
一、按設有禁止停車標誌、標線之處所不得停車，道路交通安全規則第一百十二條第
    一項第四款定有明文，又汽車駕駛人在設有禁止停車標誌、標線之處所停車者，
    處新臺幣（下同）六百元以上一千二百元以下罰鍰，道路交通管理處罰條例第五
    十六條第一項第四款定有明文。
二、本件原處分機關認異議人即受處分人甲○（下稱受處分人）所有ＩＶ─３０５３
    號自用小客車，於民國九十三年四月十二日八時五十三分許，停放在臺北市○○
    路劃有禁止停車標線之路段上，經臺北市政府警察局交通警察大隊以拍照方式存
    證，並以受處分人有違反道路交通管理處罰條例第五十六條第一項第四款之行為
    逕行舉發，嗣受處分人向原處分機關提出申訴，經原處分機關請舉發單位調查結
    果，仍認受處分人有前述違規行為，原處分機關乃於九十三年六月十八日，依道
    路交通管理處罰條例第五十六條第一項第四款及違反道路交通管理事件統一裁罰
    基準表之規定，裁處受處分人九百元罰鍰。
三、訊據受處分人固不否認有於前開時、地停放前揭車輛於前述處所之事實，惟矢口
    否認有何交通違規行為，辯稱：我在前一天晚上停車時並沒有看到有任何的黃線
    ，後來我問附近的人說，是在晚上十一、二點時，該地始重新鋪柏油，重新畫線
    。三月到四月的道路都在施工，並沒有標記，也沒有任何開單或違規拖吊事件云
    云。經查，受處分人所有之前揭車號自用小客車，有於右揭日期停放在右揭劃設
    有黃色實線表示禁止停車之路段乙節，經舉發通知單舉發人即臺北市政府交通警
    察大隊第三組員警王聖文到庭結證屬實（見本院九十三年八月二十七日訊問筆錄
    ），並有違規舉發照片九幀在卷足憑。受處分人固以前開情詞置辯，惟前述違規
    地段之排水改善工程有關黃線復舊部分於九十三年三月十二日前即已施工完妥，
    此有台北市政府工務局養護工程處北市工養工字第０九三六二八一三五００函在
    卷可稽，且自九十三年三月十三日起至同年四月十三日止，於台北市○○路五六
    ０號前後二百公尺之範圍內，受舉發違反道路交通管理處罰條例第五十六條第一
    項第四款之違規案件，即有三十五件之多，並非如受處分人所辯上揭路段及時段
    「無任一開單或拖吊事件」，此有舉發單位即台北市政府警察局交通警察大隊於
    九十三年九月二十三日所提出之松山路違規資料查詢清冊在卷可憑，適足以證明
    本件受處分人於該地點停車當時，禁止停車之黃色實線已經存在，而非如受處分
    人所述於其停車後始行劃設，故本件受處分人於前揭時段將其所有之車輛停放於
    前揭地段，自屬違規。因此，受處分人以上所辯，顯不足採。本件事證明確，受
    處分人之違規行為堪以認定。
四、綜上所述，受處分人所有之上開號牌自用小客車確有在劃設有黃色實線表示禁止
    停車之路段違規停車之行為，是原處分機關依前揭道路交通管理處罰條例第五十
    六條第一項第四款及道路交通管理事件統一裁罰基準表之規定，裁處受處分人罰
    鍰九百元，核無違誤，本件受處分人之異議為無理由，自應將其異議駁回。
據上論斷，應依道路交通案件處理辦法第十九條，裁定如主文。
中      華      民      國    九十三    年    十一    月    三十      日
                                      臺灣臺北地方法院交通法庭
                                          法　官  趙子榮
右正本證明與原本無異
如不服本裁定應於送達後五日內向本院提出抗告狀
                                          書記官  林鈴芬
中　　　華　　　民　　　國　　九十三　　年　　 十二 　　月　　　二　　　日
